臺灣高雄地方法院刑事判決　　　　　　　　　　　　九十一年度交訴字第二二三號
　　公　訴　人　臺灣高雄地方法院檢察署檢察官
　　被　　　告　甲○○
　　選任辯護人　陳里己
　　　　　　　　蔡淑媛
　　　　　　　　吳敏蕙
右列被告因業務過失致死案件，經檢察官提起公訴（九十一年度偵字第一二八三六號
、第一二九六一號），本院判決如左：
    主  文
甲○○從事業務之人，因業務上之過失致人於死，處有期徒刑伍月，如易科罰金，以
參佰元折算壹日，緩刑參年。
    事  實
一、甲○○係嵐翔企業有限公司（以下簡稱嵐翔公司）所僱用之營業大貨車司機，領
    有職業聯結車之駕駛執照，平日以駕駛營業貨運曳引車為業，為從事駕駛業務之
    人，於民國九十一年六月十五日十五時十分許，駕駛嵐翔公司所有、牌照號碼為
    九Ｒ－一八八號之營業貨運曳引車（以下簡稱系爭車輛），自設於高雄市鼓山區
    ○○○路二六七號之台灣水泥股份有限公司鼓山製品廠（以下簡稱台灣水泥廠）
    第一出入口，由西向東駛出至鼓山二路，欲左轉至鼓山二路由南向北方向行駛時
    ，本應注意車輛行至無號誌之交叉路口，支線道車應暫停讓幹線道車先行，及左
    轉彎時，應行至該交岔路口中心處始得左轉，並不得佔用來車道路搶先左轉，且
    轉彎車應讓直行車先行，而依當時情形，天侯晴、日間自然光線、市區道路○路
    面狀態乾燥、無缺陷及障礙物，視距良好，又無不能注意之情形，竟疏未注意及
    此，未讓在南向鼓山二路上直行之幹線道車輛先行，即貿然於行至鼓山二路南向
    之慢車道時即行左轉，適有姜嘉芬所騎乘牌照號碼為ＧＱＷ－五五三號之重型機
    車，自鼓山二路由北向南駛來，並因閃避不及，而撞上甲○○所駕駛之上開曳引
    車車身左側下方護欄前端，人車因此倒地，並致姜嘉芬受有腦部神經損傷、脾臟
    破裂、肝臟撕裂傷、腹內出血、右側肺部撞擊傷、右側上臂骨折等傷害，經送醫
    急救後，延至二十二時三十分許不治死亡。
二、案經告訴人乙○○訴由高雄市政府警察局鼓山分局報請及臺灣高雄地方法院檢察
    署檢察官相驗後主動簽分偵查起訴。
    理  由
一、訊據被告對於在右揭時地發生車禍事故，被害人姜嘉芬並因此死亡之事實供承不
    諱，惟被告矢口否認有何業務過失致死之犯行，並辯稱：
  (一)按犯罪事實，應依證據認定之，無證據不得推定其犯罪事實，又不能證明犯罪者
    ，應諭知無罪之判決，刑事訴訟法第一百五十四條、第三百零一條第一項分別定
    有明文。次按認定不利於被告之事實，須依積極證據，苟積極證據不足為不利於
    被告事實之認定時，即應為有利於被告之認定，更不必有何有利之證據；又所謂
    認定犯罪事實之證據，係指足以認定被告確有犯罪行為之積極證據而言，該項證
    據自須適於被告犯罪事實之認定，始得採為論罪資料，最高法院三十年上字第八
    一六號、二十九年上字第三一○五號判例意旨可資參照。
  (二)按汽車行駛至交岔路口，轉彎車應讓直行車先行。但直行車尚未進入交岔路口，
    而轉彎車已達中心處開始轉彎，直行車應讓轉彎車先行，道路交通安全規則第一
    百零二條第一項第六款著有明文。是本件首應審究者為：當時路權係屬何人，即
    被告當時所駕駛之系爭車輛，是否比被害人所騎乘之重型機車先行到達交叉路口
    之中心處，並已開始左轉，若係屬實，則路權即應歸被告先行通行，被害人應暫
    停讓被告先行。是查：
  (1)依偵查卷內所附之道路交通事故調查表上之事故現場圖及事故現場照片觀之，被
告所駕駛之系爭車輛已左轉橫越鼓山二路南向車道，車身大部分占據在鼓山二路
    南向車道上，車頭左前側並已達鼓山二路北向車道上，而被害人所騎乘之重型機
    車，則係斜倒在系爭車輛左後側，並未捲入車底盤下，且斜倒之位置仍在鼓山二
    路南向慢車道上，並未進入該交叉路口。復證人即案發當時駕駛車輛停在鼓山二
    路北向車道之司機丙○○，於本院九十一年十月十四日係所庭證述：「（車禍發
    生當時是否有在場？）我當時是停在那裡等」、「我停在鼓山二路由南向北車道
    ，我是停在被告駕駛之車輛右後側準備要進入第二出入口」、「（當時嘉年華及
    被害人車子的情形？）嘉年華車子有煞車，被害人車子沒有煞車。當時被告的車
    頭已經出來三分之一，被告的車速五到十公里左右」、「（你車子被擋住之前，
    你看到被害人機車的位置離被告車子多遠？）四十至六十公尺」等語，綜合觀之
    ，顯見被害人進入交岔路口前被告所駕駛之聯結車已達交岔路口之中心處開始左
    轉，車頭已進入左轉車道，是被害人之車原即應讓轉彎之被告車輛先行，故被害
    人直行車未讓已將完成左轉彎動作之被告車輛先行，致撞及被告所駕駛之系爭車
    輛而受傷並致死亡。從而，本件肇事應係被害人未讓已達中心處開始轉彎之被告
    車輛先行所致無疑。
  (2)又按道路交通安全規則第九十四條第三項規定之「駕駛人應注意車前狀況，並隨
    時採取必要之安全措施」，係指駕駛人在道路環境存有變化下，駕駛人應注意路
    況變化，避免煞車不及，撞及煞車距離以外之人、物，而同規則第八十九條第六
    款規定之「起步前應顯示方向燈，注意前後左右有無障礙或車輛行人，並應讓行
    進中之車輛行人優先通行，係指汽車駕駛人於起步前應顯示方向磴，引起周圍之
    車輛行人之注意，而免危險之發生，且起步前已發現有行進中之車輛行人，則應
    讓該車輛行人優先通行」，避免該行進中之車輛行人因閃避不及而發生危險，倘
    行進中之車輛行人與欲起步之汽車駕駛之問尚有一段相當距離，而汽車駕駛人於
    該時可先行起步，依吾人通常駕駛之社會經驗，並無何危險發生可能時，自可先
    行起步，否則就社會生活之相互分工而言，未免失其平衡。故依證人丙○○於本
    院所證述：「（被告車子要出來是否有打方向燈？）有」、「當時被告的車頭已
    經出來三分之一，被告的車速約五到十公里左右」、「（你車子被擋住之前，你
    看到被害人機車的位置離被告多遠？）四十至六十公尺」等語，足徵被告於被害
    人所騎乘之機車距離該交叉路口至少尚有四十公尺以上之相當距離時，即先行左
    轉，並於被害人之機車到達前，車頭即已進入鼓山二路北向車道上，故依吾人通
    常駕駛之社會經驗，此應無任何危險發生之可能，且被告亦可信賴被害人亦能遵
    守交通規則，同時為必要之注意，謹慎採取適當之行動，況依當日天氣晴、日間
    自然光線，被害人理應於距離交岔路口至少四十公尺以上之處，即會看見被告駕
    駛之聯結車欲左轉，此可由證人丙○○駕駛之車輛及不詳姓名之人所駕駛之嘉年
    華自用小客車皆於該交叉路口前停止並等待被告車左轉彎等情可為佐證。是案發
    當時被告非但已打方向燈外，車速亦相當緩慢，故被害人倘有注意車前狀況，並
    讓被告所駕駛之轉彎車先行，即應有充足之反應時間可為煞車之動作（因現場並
    無被害人車之煞車痕跡）。
  (3)按所謂信賴原則，係指行為在社會生活中，於從事某種具有危險性之特定行為時
    ，如無特別情事，在可信賴被害者或其他第三人亦會相互配合，謹慎採取適當行
    動，以避免發生危險之適當場合，倘因被害者或其他第三人之不適當行動，而發
    生事故造成損害之結果時，該行為不負過失責任。是依此一原則，汽車駕駛人應
    可信賴參與交通行為之對方，亦將同時為必要之注意，相互遵守交通秩序之適當
    行為，而無須考慮對方將會有違反交通規則之不當行為之義務。故汽車駕駛人如
    已遵守交通規則且為必要之注意，雖有死傷結果之發生，其行為仍難認有何過失
    而言，最高法院八十八年度台上字第一八五二號判決意旨參照。從而，被害人未
    注意車前狀況，復未讓轉讓之被告先行，是本件應係被害人侵犯被告之路權甚明
    ，堪認被害人之過失為肇事之獨立原因，被告並無違反防止危險發生之相關交通
    法令規定情事。
  (三)又雖高雄市政府建設局車輛行事事故鑑定委員會及覆議鑑定委員會均認為被告所
    駕駛之車輛起駛前未讓行進中之被害人車輛先行而肇事，惟該鑑定意見均未斟酌
    被害人沿鼓山二路南向車道駛至該交岔路口前方至少四十公尺以上之處時，被告
    已先行進入交岔路口中心處且開始左轉，依道路交通安規則第一百零二條第一項
    第六款但書之規定，被害人之直行車本應讓被告之轉彎車先行，其等卻認被告未
    讓行進中之車輛先行云云，所認事實即有違誤，不足採為不利被告之認定。準此
    而論，公訴人所舉證據既仍不足以證明被告確有業務過失致人於死之犯行，即應
    依法為被告無罪之判決。縱認被告仍有業務過失致人於死之犯行，被告亦與被害
    人之家屬即告訴人達成和解，請併為緩刑之宣告。
二、經查，被告係嵐翔公司所僱用之營業大貨車司機，領有職業聯結車之駕駛執照，
    平日以駕駛營業貨運曳引車為業，為從事駕駛業務之人，於九十一年六月十五日
    十五時十分許，駕駛嵐翔公司所有、牌照號碼為九Ｒ－一八八號之系爭營業貨運
    曳引車，自設於高雄市鼓山區○○○路二六七號之台灣水泥廠第一出入口，由西
    向東行駛至鼓山二路後，左轉至鼓山二路由往南向北方向行駛時，適由被害人姜
    嘉芬所騎乘牌照號碼為ＧＱＷ－五五三號之重型機車，自鼓山二路由北向南駛來
    ，撞擊上開曳引車車身左側下方之護欄前端（如相驗卷第二十三頁上方照片以紅
    筆圈起來部分所示），被害人因此人車倒地，並受有腦部神經損傷、脾臟破裂、
    肝臟撕裂傷、腹內出血、右側肺部撞擊傷、右側上臂骨折等傷害，經送醫急救後
    ，延至二十二時三十分許不治死亡等情，有系爭車輛之行車執照、被告之駕駛執
    照（附九十一年度相字第九四七號卷第十九頁，下簡稱相驗卷）、案發後現場之
    照片六張（附相驗卷第二十一頁至二十三頁）等資料在卷足憑，且為被告所不爭
    執，並業經臺灣高雄地方法院檢察署檢察官督同法醫師相驗明確，製有相驗屍體
    證明書、驗斷書、勘驗筆錄及高雄醫學大學附設中和紀念醫院出具之疑非病死病
    歷摘要報告表各一份（參相驗卷第二十五頁至三十八頁、第二十四頁）在卷足憑
    ，堪信為真實。是查：
  (一)參以卷附（相驗卷第十六頁）之系爭事故現場圖所示，高雄市○○○路係南北向
    之四線道道路，有快、慢車道之設置，快車道寬三點二公尺、慢車道寬四點五公
    尺，而台灣水泥廠第一出入口至鼓山二路相距約八點三公尺、寬則約為五公尺，
    是該出入口雖非一般道路，惟其每日既有眾多車輛出入，已與一般巷道無異，是
    該出入路與鼓山二路垂直交錯部分，自可等同於一般道路之交叉路口，而自該出
    入口出入之車輛即應遵守道路交通安全規則有關於交叉路口行進、轉彎之規定，
    合先敘明。
  (二)再參酌上開事故現場圖所示，案發後被告所駕駛之系爭車輛係呈東北－西南之方
    位跨越於鼓山二路南向及北向之道路上，該車輛之車頭左前側已達鼓山二路南向
    及北向鄰接之快車道之間，車頭之右前側則已達北向快車道之中心，車頭左後側
    距南向之快慢車道分隔線一點八公尺，車身前三分之二係斜置於南向之快車道上
    、後三分之一車身則係斜置於南向之慢車道上，車身左後側距西側道路邊線二點
    五公尺，且該車身已幾近完全脫離該水泥廠出入口與鼓山二路之交叉路口區域。
    是依上開車輛與道路相關位置觀之，被告自水泥廠出入口由西向東直行駛出後，
    絕不可能於其駕駛車輛之車頭到達該交叉路口中心即鼓山二路南向、北向快車道
    鄰接處時或南向之快車道時，始行左轉，否則車輛之車頭即應完全置於北向之快
    車道內或南向之快車道內，而車身亦應僅略呈東東南－西西北之方位，且其車身
    之大部分亦應位於該出入口與鼓山二路之交叉路口內，非如上述案發後之情形；
    綜上所述，足認被告應係駕駛系爭聯結車自水泥廠出入口由西向東駛出進入南向
    之鼓山二路慢車道後，即開始左轉斜行橫越南向之鼓山二路至案發後之位置，是
    被告辯稱其係到達該交叉路口中心後，始行左轉云云，即屬無據。準此而論，被
    告駕駛之車輛尚未行至系爭交叉路口中心時，即佔用來車慢車道搶先左轉一節，
    堪以認定。
  (三)又查，參以被告所述：「（當天情形？）當天我從鼓山台泥廠出來，要由南向北
    行駛，我有打方向燈，我出來的時候，我的左手邊約六、七十公尺有一部紅色嘉
    年華的車子要過去，他看到我打方向燈要轉向北，他就停在路口的二、三十公尺
    讓我過去..... 」、「（你何時看到被害人的車子？）我要出來的時候就看到她
    了，那時候嘉年華和被害人的車子都在行駛中，被害人的車子是在嘉年華的車子
    後面」、「（你是否是要左轉鼓山二路？）是」、「（你要出來的時候，鼓山二
    路的車子是否都在行駛，你是否都有看到？）是」、「（除了嘉年華、被害人及
    證人的車子外，是否還有其他車輛？）我出來的時候就只有三、四輛車子」、「
    （為何你剛起步，沒有等其他車子通過，你還行駛過去？）因為當時嘉年華的車
    子還離我六、七十公尺，被害人的車子還離我壹佰公尺左右」、「（你看到被害
    人的車子過來，為何沒有停車？）因為有嘉年華的車子停在那裡，所以左側我就
    沒有看了，後來我車子開到中心線的時候，我就注意我右側，後來我聽到碰一聲
    ，我就停下來了」、「（你看到嘉年華的車子停下來之後，被害人的車子在那裡
    ？）她還在嘉年華車子後面，當時被害人的車子沒有停下來的動作，因為當時我
    的車頭已經到中心線，車尾還在慢車道」、「（當時你的車尾還在慢車道，被害
    人的車子也還在行駛中，沒煞停的動作，為何仍然繼續轉彎，而且不顧左側的情
    況？）我想馬上開過去，當時也有嘉年華的車子停在那裡，所以我想被害人的車
    子不會和我的車子發生撞擊」、「（你從出入口出來的時候，是否有看到二側來
    車？）我先停在出入口，看左右來車，我看到嘉年華的車子停下來，所以我才慢
    慢通過」、「（紅色嘉年華停車，是否代表所有車輛也會跟著停車？）當時我認
    為嘉年華的車子離我最近」等語（參本院卷第十八頁至第二十一頁），而案發當
    時行駛於北向之鼓山二路上，欲左轉駛入台灣水泥廠第二出入口（該第二出入位
    於該水泥廠之北側、第一出入口則位於水泥廠之南側，此可參上揭事故現場圖）
    之證人丙○○則結證稱：「（車禍發生當時你是否有在場？）我當時是停在那裡
    等被告出來」、「（你停在那裡？）我停在鼓山二路由南向北車道，我是停在被
    告駕駛的車輛右後側準備要進入第二出入口」、「（被告車之要出來是否有打方
    向燈？）有。我要出來的時候有看到嘉年華及被害人的車子」、「（當時嘉年華
    及被害人車子的情形？）嘉年華車子有煞車，被害人車子沒有煞車。當時被告的
    車頭已經出來三分之一，被告的車速約五到十公里左右」、「你車子被擋住之前
    ，你看到被害人機車的位置離被告車子多遠？）四十至六十公尺」、「（被告的
    車輛出來是否一直在行駛？）因為這一條路對面沒有路，所以車輛出來到安全距
    離就會慢慢行駛」等情（參本院卷第七頁至第九頁），暨被告係如上述於駛入南
    向鼓山二路之慢車道後即行左轉、被害人之機車與被告駕駛之曳引車發生撞擊之
    處，係於該曳引車左側車身下方護欄之前端，而非更前側，即可知被告當時駕駛
    系爭車輛自台灣水泥廠第一出入口駛出至南向之鼓山二路路口時，南向之鼓山二
    路上確有多部車輛正在行駛，包括被害人所騎乘之機車及另一輛由不詳姓名、年
    籍人士所駕駛、型式為福特嘉年華之車輛，被告於發現該情形後，仍逕自駛入鼓
    山二路之慢車道至車頭已出來三分之一時，因見該福特嘉年華之自小客車已停止
    ，即不顧緊接於該自小客車右後側繼續前行之被害人機車，隨即左轉斜行橫越南
    向之鼓山二路，亦未再繼續注意於該南向鼓山二路上行駛之車輛動態包括被害人
    所騎乘之機車在內。至被告於駛入慢車道至左轉間，則應無任何停車之行為。
  (四)準此而論，堪認案發當時，自台灣水泥廠第一出入口由西向東行駛之車輛即被告
    所駕駛之系爭車輛，於該交叉路口，並未讓正於南向鼓山二路行駛之車輛包括被
    害人所駕駛之機車先行，即貿然先行駛入該慢車道後搶先左轉至鼓山二路一節為
    真實。
三、按汽車行駛至交岔路口，其行進、轉彎，應依下列規則：車輛行至無標誌之交岔
    路口，支線道車應暫停讓幹線道車先行；左轉彎時，應距交岔路口三十公尺前顯
    示方向燈或手勢，行至交岔路口中心處左轉，並不得佔用來車道搶先左轉；轉彎
    車應讓直行車先行。但直行車尚未進入交岔路口，而轉彎車已達中心處開始轉彎
    ，直行車應讓轉彎車先行，此為道路交通安全規則第一百零二條第一項第二款前
    段、第四款、第六款所明定。故查：
  (一)被告於案發當日駕駛系爭聯結車，自台灣水泥廠第一出入口之支線道，由西向東
    行駛至鼓山二路之交叉路口，欲左轉彎時，本應注意讓正於高雄市○○○路南向
    幹線道上直行行駛之被害人先行，且依當時情形，又無不能注意之情形，竟疏未
    注意及此，而貿然未讓直行之被害人先行，即行至南向之鼓山二路慢車道未達交
    叉路口中心時，佔用南向之鼓山二路之慢車道而開始左轉彎，致直行於南向之鼓
    山二路之被害人所騎乘之重型機車，煞避不及，與該聯結車發生撞擊人車倒地，
    以致系爭車故發生，被害人並因此受有腦部神經損傷、脾臟破裂、肝臟撕裂傷、
    腹內出血、右側肺部撞擊傷、右側上臂骨折等傷害，經送醫急救後，延至二十二
    時三十分許不治死亡，誠如前述，揆諸上開法條說明，被告之駕駛行為顯有過失
    ，且該駕駛行為顯與被害人之死亡間確有相當因果關係。
  (二)再被告既尚未行至該交叉路口之中心，即貿然自南向鼓山二路之慢車道開始左轉
    ，已如上述，則於被告轉彎前，縱使被害人尚未行至該交叉路口，被告仍應讓直
    行之被害人先行，被告所駕駛之車輛並無適用道路交通安全規則一百零二條第一
    項第六款但書轉彎車先行之例外規定；因該例外規定，乃適用於直行車尚未行至
    交叉路口，且轉彎車已達交叉路口之中心開始合法轉彎時之情形，兩者缺一不可
    ；是萬不能因轉彎車違規轉彎已佔用來車道，並未依規定而強行到達交叉路口中
    心之情形，反推直行車應讓轉彎車先行。故系爭案發情形，與上開規定即有不符
    ，被告自無從援引為路權歸屬認定之依據，仍應回歸轉彎車應讓直行車先行之原
    則規定，被告以上揭情詞為辯，即不足採信。
  (三)另被告雖辯稱其於被害人之機車距離該交叉路口至少有四十公尺之相當距離時，
    即先行左轉，且於被害人之機車到達前，其所駕駛車輛之車頭即已進入北向之鼓
    山二路快車道上，是依通常駕駛之社會經驗，應無任何危險，故其自有信賴原則
    之適用云云；惟查，每台車輛行駛於道路上，非可單一抽離視之，所有之駕駛行
    為乃係車輛駕駛人與其週遭道路情況及其他車輛動態連續互動反應而成，而發生
    肇事事故時，更不可將肇事車輛單獨觀察其等間之行為以辨肇事原因，更應考量
    其他相關狀況；是若被害人在該設有快慢車道分隔之慢車道上，以未超速之速度
    即時速四十公里行駛於該路段，且被告係在距被害人車輛至少四十公尺時始行左
    轉，則在被告開始左轉後之零點零零一秒，被害人所騎乘之機車即會到達該路口
    ，惟被告於該時間差內，並無法將其所駕駛之聯結車完全駛入北向車道中，而不
    再佔據南向慢車道及快車道，以利被害人通行，而被害人卻會因被告突然違規左
    轉、侵害直行車路權之行為，無法即時作出反應，是並無從苛責被害人於此情況
    下尚能及時煞停；至上揭福特嘉年華之自小客車係行駛於南向之快車道內，其本
    即較行駛於慢車道內之被害人容易發現其等車道右側即系爭出入口所發生之任何
    情況，況當時非僅有該自小客車及被害人之機車行駛於南向之車道上，尚有其他
    車輛，而被害人既係於該自小客車之右後方行駛，則其所應為反應者，即不僅有
    被告駕駛之聯結車欲搶道左轉之狀況，尚包括該自小客車或其他車輛因被告欲左
    轉所串生之連續狀況，是被告己身搶道左轉在先，卻又以該自小客車及證人丙○
    ○所駕駛之聯結車皆能在被告左轉時及時煞停，進而推論於自小客車右後方行駛
    之被害人機車，更能採取必要之措施，以避免事故之發生，即屬強謬，故被告上
    開所辯，顯不足採。
  (四)再本件被告自長達八點三公尺之水泥廠之第一出入口由西向東駛入交叉路口，顯
    非剛起步行駛之車輛，是高雄市政府建設局車輛行事事故鑑定委員會及覆議鑑定
    委員會認為被告所駕駛之車輛疏未注意道路交通安全規則第八十九條第一項第六
    款有關行車起步前，應注意先讓行進中之被害人車輛先行之規定而肇事，即有違
    誤，然此並不礙本院上開之認定，附此敘明。
  (五)準此而論，被告自應負業務過失致人於死之罪責，罪證明確，被告之犯行堪以認
    定。
四、被告既於案發當時領有職業聯結車之駕駛執照，並以從事駕駛營業曳引車為業，
    此據其供明在卷，為從事駕駛業務之人，於執行業務中開車肇事，致被害人死亡
    ，核其所為，係犯刑法第二百七十六條第二項之業務過失致人於死罪。爰審酌被
    告前無任何前科，此有被告刑案資料查註紀錄表及臺灣高等法院被告全國前案紀
    錄表在卷足參，品性應屬良好，僅因一時失慮，疏未注意，致被害人死亡，而其
    於事發後雖否認犯行，然此既為其於訴訟上正當權利之合法實行，自無多所苛責
    之處，及其於偵審中之犯後態度亦尚稱良好等一切情形，量處如主文所示之刑，
    並諭知易科罰金之折算標準；再審酌被告並無前科，已如上述，且其已於被害人
    死亡後，積極迅速與被害人之家屬達成賠償之和解事宜（此可參九十一年度聲他
    字第一二七四號卷之和解書），更對於被害人之死亡有著深沈之歉意與自責，是
    被告因一時失慮，致蹈刑典，暨其經此偵審程序後，當知所警惕，信無再犯之虞
    ，本院因認所宣告之刑以暫不執行為適當，併予宣告緩刑三年，以啟自新。
據上論斷，應依刑事訴訟法第二百九十九條第一項前段、刑法第二百七十六條第二項
、第四十一條第一項前段、第七十四條第一款、罰金罰鍰提高標準條例第一條前段、
第二條，判決如主文。
本案經檢察官王朝弘到庭執行職務
中      華      民      國      九十一      年     十二  月   十九      日
                          臺灣高雄地方法院交通法庭
                                    法  官    林靜梅
右正本證明與原本無異。
如不服本判決，應於判決送達後十日內，向本院提出上訴狀。
                                    書記官    洪生輝
中    華    民    國      九十一      年      十二      月     二十三   日
